

Issu d'une formation supérieure en tourisme et fort d'une expérience de 4 ans dans le milieu de la production touristique, j'ai décidé de me tourner vers le secteur de l'informatique.

Je saurai mettre à profit mon expérience du monde de l'entreprise ainsi que ma passion pour le développement web.

CONTACT

ADRESSE: 4 rue Dunois, 75013 Paris

EMAIL: gaelmayer@yahoo.fr

PORTFOLIO: gael-mayer.fr

AUTRES: Github / Linkedin

INFORMATIQUE

TECHNOLOGIES FRONT :

Javascript ES6, HTML, CSS / Sass

TECHNOLOGIES BACK:

PHP 7. MvSOL / SOL. Apache

FRAMEWORKS / SYSTEMES / RESEAU :

Symfony 2, ReactJS, Yii2, Bootstrap, iQuery, Git/Github

DIVERS / CENTRES D'INTERET

Anglais

Allemand

Voyages, randonnée / trekking, lecture

GAEL MAYER

Développeur web junior

COMPETENCES

- Développement d'applications et de sites web modernes, adaptables et dynamiques
- Bonne connaissance des fondamentaux de la POO : encapsulation, héritage, interface...
- Modélisation et concéption de l'architecture d'une application back end et front-end en respect des normes de sécurité
- Développement d'API REST avec Symfony 2
- Analyse des besoins à partir d'un cahier des charges (récit utilisateur, outil de gestion de projet)

EXPERIENCES PROFESSIONNELLES

2022-04 2022-07

Développeur PHP junior (CDD)

NWB, Mantes-la-Jolie

- Refonte du site d'un tour opérateur sur une base PHP 5 et Yii2 en respect des consignes établies.
- Développement de nouvelles fonctionnalités dont la gestion des mails, l'analyse du CA et la résolution de divers bugs.

2021 2022

Réalisation de sites vitrines

- Restaurant Van Long à Paris (réalisé avec le CMS Wordpress)
- Site vitrine d'un mariage (réalisé avec les Framework Symfony et Bootstrap)

2018-09 2022-03

Forfaitiste / Back office (CDI)

Tour opérateur Asia, Paris

DIPLOMES

2021 2022 Graduate Développeur web full stack (niveau Bac +2) Digital Campus (Studi)

Licence Chef de produits touristiques 2017 2018

EPH (en alternance)